臺灣高雄地方法院刑事判決　　　　　　　96年度訴字第1534號
公　訴　人　臺灣高雄地方法院檢察署檢察官
被　　　告　乙○○
指定辯護人　本院公設辯護人　黃秋葉
上列被告因違反毒品危害防制條例案件，經檢察官提起公訴（95
年度偵字第33294 號），本院判決如下：
    主  文
乙○○販賣第二級毒品，累犯，處有期徒刑捌年陸月，扣案之第
二級毒品甲基安非他命貳拾柒包（驗後合計淨重肆拾參點伍捌壹
公克）均沒收銷燬之；扣案之上開甲基安非他命包裝袋貳拾柒個
、電子磅秤壹臺、夾鏈袋貳大包、帳冊壹本、門號0000000000號
行動電話壹具（含SIM 卡壹張），均沒收之。
其他被訴於民國95年12月25日販賣第二級毒品部分，無罪。
    事  實
一、乙○○前因施用毒品案件，經本院以95年度易字第1294號判
    處有期徒刑3 月確定，甫於民國95年11月30日縮刑期滿執行
    完畢。猶未知警惕，明知甲基安非他命屬第二級毒品，依法
    不得販賣，竟意圖營利而基於販賣第二級毒品之犯意，先以
    其所有之門號0000000000號行動電話，與自稱「黃經理」之
    姓名年籍不詳成年男子聯絡後，於95年12月24日晚間11時許
    ，在高雄市○○區○○路與中華路附近之土地公廟前，以新
    臺幣（下同）11萬3,500 元向「黃經理」販入甲基安非他命
    1 大包（毛重約51公克）後，自行以電子磅秤稱重並分裝於
    27個夾鏈袋內，分別毛重為：0.7 公克1 包、0.8 公克1 包
    、0.9 公克8 包、1 公克9 包、1.9 公克7 包、19.4公克1
    包（合計毛重50.4公克，驗後合計淨重43.581公克），欲伺
    機出售予不特定人牟利。嗣於同年12月26日下午1 時40分許
    ，在高雄市○○區○○路與林森路口，因形跡可疑，經警盤
    查而查獲，並扣得其所有之上開甲基安非他命共27包、用於
    稱重分裝以販賣之電子磅秤1 臺、預備供分裝以販賣所用之
    夾鏈袋2 大包、記載向「黃經理」販入毒品金額之帳冊1 本
    、聯絡販入毒品所使用之上開門號0000000000號行動電話1
    具（含SIM 卡1 張）。
二、案經高雄市政府警察局苓雅分局報請臺灣高雄地方法院檢察
    署檢察官偵查起訴。
    理  由
一、證據能力部分：
(一)按被告之自白，非出於強暴、脅迫、利誘、詐欺、疲勞訊問
    、違法羈押或其他不正之方法，且與事實相符者，得為證據
    ，刑事訴訟法第156 條第1 項定有明文。本件被告乙○○於
    審理中否認其於警詢對於販賣甲基安非他命犯行自白之任意
    性，陳稱：將我逮捕的員警於製作警詢筆錄前，語氣很兇對
    我表示若不承認，就要辦我販賣等語。惟查：本院依檢察官
    聲請傳喚逮捕被告之員警洪光華到庭證稱：查獲當時我騎機
    車在高雄市○○路與林森路口附近，見被告騎乘機車，神色
    慌張，覺得可疑，遂在林森路與青年路口將其攔停盤查，經
    其同意至派出所（高雄市政府警察局苓雅分局民權路派出所
    ），經詢所攜背包內有無違禁物品，被告即自行將袋內物品
    倒出，內有甲基安非他命27包、電子磅秤、夾鏈袋等扣案物
    品。被告初稱僅係施用甲基安非他命，惟經詢以若僅係施用
    何有帳冊、電子磅秤、夾鏈袋及如此鉅量之甲基安非他命，
    始供稱實係販賣，並主動供出如警詢筆錄所示之2 名購買者
    ，我詢問被告時語氣並未很兇，也沒有恫稱若不承認要辦他
    販賣毒品等語（本院卷第45至49頁）。參以被告於偵查中供
    稱：員警沒有打我，有沒有罵我，只是態度不好等語（偵卷
    第110 頁）；於本院羈押訊問時仍供稱：「（法官問：警察
    製作筆錄時，有無以強暴、脅迫或其他不正當的方式對你？
    ）沒有」、「（法官問：警察有無在警詢過程中，逼你在筆
    錄中如何回答？）沒有」、「（法官問：警察有無在警詢中
    ，教你如何回答？）沒有」等語（本院聲羈卷第6 頁），足
    見員警並無以任何強暴、脅迫或其他不當方法取供，僅係以
    查獲毒品數量之多，又有帳冊、電子磅秤等物，質疑被告所
    辯有違常情，此屬正當合理之詢問，應認被告自白具有任意
    性。況依被告所辯，員警係以：如不承認（販賣毒品），即
    以販賣毒品罪名移送等語對其恫嚇，然依論理法則，被告如
    承認販毒，更必依該罪名移送，倘被告果畏遭移送販毒罪名
    ，更應否認到底，豈有反而承認販毒，並詳予提供販賣對象
    、時間、地點、金額，而陷自己於不利之理，益徵所辯員警
    以上開言語對其恫嚇云云，顯屬無稽。被告於警詢之自白既
    出於任意性，自有證據能力，至仍需調查其他必要之證據，
    以察其是否與事實相符，則屬證明力之問題。
(二)至本判決所引用其他據以認定事實之各項證據，業經檢察官
    、被告及辯護人於本院審理中同意作為證據，本院審酌各項
    證據作成情形，認以之為證據並無不當，依刑事訴訟法第15
    9 條之5 第1 項規定，均得作為證據，合先敘明。
二、認定事實所憑證據及被告之辯解：
    訊據被告乙○○固坦認有於前揭時、地，以上開門號行動電
    話聯絡，向自稱「黃經理」之姓名年籍不詳成年男子以11萬
    3,500 元販入扣案之甲基安非他命等情，惟矢口否認有何販
    賣第二級毒品犯行，辯稱：並無販賣甲基安非他命，所販入
    之甲基安非他命純係供自己施用，因恐年節漲價，故一次販
    入較多數量云云。經查：
(一)被告於前揭時、地以其所有之上開行動電話，與自稱「黃經
    理」之姓名年籍不詳成年男子聯絡，以11萬3,500 元向「黃
    經理」販入甲基安非他命1 大包後，自行以電子磅秤稱重，
    依上開重量分裝於27個夾鏈袋內等情，業據其於審理中坦承
    不諱，並有門號0000000000號行動電話通聯紀錄、扣案之記
    載「黃經理46000 ＋67500 ＝113500」之帳冊影本各1 份、
    採證照片2 幀在卷可稽（偵卷第23、28、49至84頁），及可
    疑為甲基安非他命毒品共27包、電子磅秤1 臺、夾鏈袋2 大
    包、帳冊1 本、門號0000000000號行動電話1 具（含SIM 卡
    1 張）扣案為憑。扣案之上開27包毒品經送驗結果，確屬第
    二級毒品甲基安非他命（驗後合計淨重43.581公克），有高
    雄醫學大學附設中和紀念醫院出具之檢驗報告2 份在卷可參
    （本院卷第102 、103 頁），此部分之事實已堪認定。
(二)被告於警詢中供稱：其每2 至3 日施用1 次甲基安非他命，
    每次施用量約0.05公克至0.1 公克等語（警卷第7 頁）；於
    偵查中則稱：我於入監執行完畢後，約自95年12月10日起又
    開始施用甲基安非他命，每2 天施用1 次，每次施用1,000
    元至2,000 元的數量等語（偵卷第90頁）；於本院羈押訊問
    時改稱：約每2 天施用1 包即2,000 元至3,000 元數量之甲
    基安非他命等語（本院卷第11頁）；至審理時突又改稱：我
    每隔1 、2 個鐘頭就要施用1 次甲基安非他命等語（本院卷
    第57頁），然甲基安非他命係屬中樞神經興奮劑，具有提神
    、產生欣快感等作用，慣用者會產生強烈的心理依賴性，並
    因精神錯亂而有暴力傾向，甚而導致精神分裂及腦神經系統
    的損壞，此為審判實務所周知，如依被告所辯每隔1 、2 小
    時即需施用1 次，必然鎮日處於精神興奮狀態，從未闔眼入
    眠，不出數日必然超出人體之負荷極限，縱未致命，亦必精
    神錯亂，豈能安然無恙，無非因販入數量過於龐大，所辯僅
    供自己施用顯違常理，始不斷改變說詞，一再提高施用頻率
    及每次施用量，以圖自圓其說，自難採信，應以其於警詢所
    稱每2 、3 日施用1 次，每次施用量約0.05公克至0.1 公克
    ，較合常情。然以其販入之甲基安非他命合計毛重達50.4公
    克，依上開施用頻率及施用量，足可供其施用2 年至8 年之
    久（50公克÷0.05公克×2 日＝5.47年；50公克÷0.05公克
    ×3 日＝8.21年；50公克÷0.1 公克×2 日＝2.7 年；50公
    克÷0.1 公克×3 日＝5.47年），其竟1 次購入足供施用2
    至8 年之數量，實違常情。又其於審理中自承每月施用毒品
    花費約3 、4 萬元，其現無工作，之前工作收入約每月3 、
    4 萬元，不足則向其在市場賣菜之母親每日索取500 元等語
    （本院卷第57頁），則其收入全數用於施用毒品尚有不足，
    豈有餘力1 次購入價值11萬3,500 元之甲基安非他命，縱其
    中6 萬7,500 元確屬賒欠，又有何資力可清償，顯係意圖營
    利而販入後，伺機賣出以轉取差價營利甚明。
(三)按販賣甲基安非他命等毒品之行為，並無一定之公定價格，
    每次買賣之價格亦各有差異，隨供需雙方之資力或關係之深
    淺或需求之數量、貨源之充裕與否、販賣者對於資金之需求
    如何與殷切與否，以及政府查緝之態度，進而為各種之風險
    評估，而有各種不同之標準，並非一成不變。販賣者從各種
    「價差」或「量差」或係「純度」謀取利潤方式，或有差異
    ，然其所圖利益之非法販賣行為目的，則屬相同，並無二致
    。一般民眾普遍認知毒品之非法交易，向為政府查禁森嚴且
    重罰不貸，衡諸常情，倘非有利可圖絕無平白甘冒被重罰高
    度風險之理（最高法院87年度臺上字第3164號判決意旨參照
    ）。本件被告販入上開甲基安非他命後，旋以電子磅秤稱重
    並分裝為毛重0.7 公克1 包、0.8 公克1 包、0.9 公克8 包
    、1 公克9 包、1.9 公克7 包、19.4公克1 包，合計共27包
    ，隨身攜帶而遭查獲，倘為方便自己施用，自應依平日每次
    固定之施用量而平均分裝，更無使用電子磅秤以求精確且全
    數隨身攜帶之理，必係為販賣與不特定之人，始需如此勞費
    心力、時間，依毒品交易之通常習慣，以電子磅秤精確稱重
    ，依特定金額分裝成不同重量，並全數攜帶以隨時滿足購買
    者之需求，益徵被告確係意圖營利而販入後，伺機賣出以轉
    取差價營利無疑，所辯僅供自己施用云云，無非臨訟圖卸飾
    詞，委無可採。
(四)綜上所述，本件事證明確，被告意圖營利而販入上開甲基安
    非他命之犯行，洵堪認定，應予依法論科。
三、論罪科刑部分：
(一)按販賣毒品罪，不以販入之後，復行賣出為必要，只須意圖
    營利而販入或賣出，有一於此，犯罪即應成立（最高法院92
    年度臺上字第7046號、第2641號、90年度臺上字第7782號、
    第7046號判決意旨參照）。又甲基安非他命屬毒品危害防制
    條例第2 條第2 項第2 款所定之第二級毒品，本件被告乙○
    ○意圖營利而販入甲基安非他命，雖未及賣出，仍應依販賣
    第二級毒品既遂罪論處。核其所為，係犯毒品危害防制條例
    第4 條第2 項之販賣第二級毒品既遂罪。又其前有如事實欄
    所示之犯罪科刑情形，有臺灣高等法院被告前案紀錄表1 份
    在卷可按，其於受徒刑之執行完畢後，5 年以內故意再犯本
    件有期徒刑以上之罪，為累犯，應依刑法第47條第1 項之規
    定加重其刑，法定刑無期徒刑部分依法不得加重，僅就其餘
    部分加重之。
(二)本院審酌被告自身即有施用甲基安非他命惡習，有尿液報告
    及本院96年度易字第676 號判決書1 份在卷可稽（本院卷第
    40、68頁），其明知施用甲基安非他命嚴重戕害身心健康，
    危害社會治安甚鉅，竟意圖營利而販入上開甲基安非他命，
    驗後合計淨重達43.581公克，數量甚多，倘流入市面，後果
    不堪設想，惡性實屬重大，雖於警詢坦承犯行，惟其後即翻
    異前詞，並於偵查及審理中，一再設詞狡辯，否認犯行，未
    見有何悔意，犯罪後態度欠佳，惟念所販入之毒品未及販出
    即遭查獲，幸未流入市面，並未造成重大危害等一切情狀，
    認檢察官具體求處有期徒刑9 年，略嫌過重，爰量處如主文
    所示之刑，以昭炯戒。
(三)扣案之第二級毒品甲基安非他命27包（驗後合計淨重43.581
    公克），應依毒品危害防制條例第18條第1 項前段之規定，
    均沒收銷燬之；其包裝袋共27個、電子磅秤1 臺、帳冊1 本
    、門號0000000000號行動電話1 具（含SIM 卡1 張），均屬
    被告所有供本件犯罪所用之物（SIM 卡經電信業者交付申請
    人使用後，依交易習慣即屬使用人所有，不再收回），業據
    其供明在卷（本院卷第8 至10頁），均應依同條例第19條第
    1 項之規定宣告沒收；扣案之夾鏈袋2 大包，亦據被告自承
    為其所有預備供分裝販賣毒品所用（警卷第9 頁），均應另
    依刑法第38條第1 項第2 款之規定宣告沒收。至扣案之玻璃
    球吸食器2 個，顯屬施用甲基安非他命所用之物，而與本件
    販賣毒品有關，爰均不予宣告沒收，附此敘明。
四、不另為無罪諭知及無罪部分：
(一)公訴意旨另以：被告乙○○於意圖營利販入上開甲基安非他
    命後，先後於：(1)95年12月24日24時許，在高雄市○○區○
    ○路與苓雅路口，以1,000 元之代價，販賣甲基安非他命0.
    3 公克予綽號「善仔」之姓名年籍不詳成年男子1 次；(2)同
    年12月25日中午12時許，復在臺南縣善化鎮附近，以2,000
    元之代價，販賣甲基安非他命0.5 公克予綽號「小吳」之姓
    名年籍不詳成年男子1 次。因認被告上開2 次賣出甲基安非
    他命犯行，均涉有毒品危害防制條例第4 條第2 項之販賣第
    二級毒品罪嫌等情。
(二)按犯罪事實應依證據認定之，無證據不得認定犯罪事實；不
    能證明被告犯罪者，應諭知無罪之判決；刑事訴訟法第154
    條第2 項、第301 條第1 項分別定有明文。又被告或共犯之
    自白，不得作為有罪判決之唯一證據，仍應調查其他必要之
    證據，以察其是否與事實相符，同法第156 條第2 項亦規定
    明確。另按意圖營利而販入毒品，雖未及賣出，仍依販賣既
    遂罪論處，但如意圖營利而販入毒品後，第一次販賣與他人
    之行為，此乃接續原先販入之犯意而為，不論其出賣之行為
    屬既遂或未遂，應認基於單一犯意之接續行為（最高法院92
    年度臺上字第2641號判決意旨參照）。
(三)公訴意旨認被告有上開2 次販賣甲基安非他命犯行，係以被
    告於警詢中之自白、門號0000000000號行動電話通聯紀錄及
    扣案之上開甲基安非他命27包（驗後合計淨重43.581公克）
    、行動電話1 具、電子磅秤1 臺、夾鏈袋2 大包、帳冊1 本
    等，為其主要論據。訊據被告矢口否認有上開2 次賣出甲基
    安非他命之犯行，辯稱：我於警詢及偵查中之陳述是隨便亂
    講等語。經查：被告雖於警詢中供稱：其於販入上開甲基安
    非他命後，均以其所有之0000000000號行動電話，先於95年
    12月25日凌晨1 時許，與綽號「小吳」之姓名年籍不詳成年
    男子所使用之不詳號碼電話聯絡後，約在臺南縣善化鎮附近
    ，以2,000 元之代價，販賣甲基安非他命0.5 公克予「小吳
    」；另於同年12月25日中午12時許，與綽號「善仔」之姓名
    年籍不詳成年男子所使用之門號0000000000號行動電話聯絡
    後，約在高雄市○○區○○路與苓雅路口，以1,000 元之代
    價，販賣甲基安非他命0.3 公克予「善仔」等語。然本院經
    核閱被告上開0000000000號行動電話之通聯紀錄（偵卷第81
    、82頁），於上開時間均無公訴意旨所指或被告自白之通話
    紀錄，且依所載基地臺位置亦與約定之交易地點不合，且本
    院經檢閱上開扣案帳冊影本（偵卷第23頁），亦未見有何與
    被告所述販賣毒品予「小吳」、「善仔」之數量、金額相符
    之記載。是被告於警詢中此部分之自白，既與通聯紀錄之記
    載不符，又無其他證據足資佐證其自白與事實相符，自不得
    捨此消極證據不論，遽為被告不利之認定。
(四)本件檢察官所舉上開證據，既未足證明被告確有上開2 次販
    賣甲基安非他命之犯行，自不得僅以被告此部分之自白，為
    有罪判決之唯一證據，此外，本院依現存卷內證據，復查無
    被告確有公訴意旨所指此部分之販賣第二級毒品犯行，自屬
    不能證明被告犯罪。惟公訴意旨所指被告於意圖營利而販入
    上開甲基安非他命後，隨即於95年12月24日第1 次賣出甲基
    安非他命予綽號「善仔」之不詳成年男子之犯行，如成立犯
    罪，亦與意圖營利而販入之犯行屬基於單一犯意之接續行為
    ，爰不另為無罪之諭知。至公訴意旨所指被告另於95年12月
    25日第2 次賣出甲基安非他命予綽號「小吳」之不詳成年男
    子之犯行，則屬另一獨立罪名，自應另為諭知無罪之判決。
據上論斷，應依刑事訴訟法第299 條第1 項前段、第301 條第1
項，毒品危害防制條例第4 條第2 項、第18條第1 項前段、第19
條第1 項，刑法第11條、第47條第1 項，第38條第1 項第2 款，
判決如主文。
本案經檢察官甲○○到庭執行職務。
中　　華　　民　　國　　96　　年　　6 　　月　　4 　　日
                  刑事第六庭    審判長法　官  曾逸誠
                                      法  官  王  琁
                                      法  官  林柏壽
以上正本證明與原本無異。
如不服本判決，應於判決送達後10日內，向本院提出上訴狀。
中　　華　　民　　國　　96　　年　　6 　　月　　5 　　日
                                      書記官  林國龍
附錄本案論罪科刑法條：
毒品危害防制條例第4 條第2 項
製造、運輸、販賣第二級毒品者，處無期徒刑或7 年以上有期徒
刑，得併科新臺幣7 百萬元以下罰金。
